【裁判字號】    90,訴,2143
【裁判日期】    901213
【裁判案由】    毒品危害防制條例
【裁判全文】
臺灣臺中地方法院刑事判決                          九十年度訴字第二一四三號
    公  訴  人  台灣台中地方法院檢察署檢察官
    被      告  甲○○
右列被告因毒品危害防制條例案件，經檢察官提起公訴（九十年度毒偵字第三三五一
號），本院判決如左：
    主  文
甲○○施用第一級毒品，累犯，處有期徒刑柒月。
    事  實
一、甲○○於民國（下同）八十九年四月二十九日曾因竊盜罪經本院判處有期徒刑四
    月確定，甫於八十九年九月二十四日執行完畢，不知悔改，且曾因施用毒品案件
    ，經本院以八十八年度毒聲字第六九一四號及八十九年度毒聲字第五二一０號先
    後裁定送觀察、勒戒後，認無繼續施用毒品之傾向，由台灣台中地方法院檢察署
    檢察官分別於八十八年十二月二十一日、八十九年十月七日，先後以八十八年度
    毒偵字第二三一二號、八十九年度毒偵字第五五三七號為不起訴處分確定，又於
    八十九年十二月二十五日前四日內某時，在不詳之地點，施用第一級毒品海洛因
    一次。嗣於八十九年十二月二十五日，經警予以定期採尿送驗結果呈嗎啡陽性反
    應。
二、案經台中縣警察局烏日分局移請台灣台中地方法院檢察署檢察官偵查起訴。
    理  由
一、訊據被告甲○○矢口否認有施用第一級毒品海洛因之犯行云云，辯稱：伊在驗尿
    前有服用安眠藥、感冒藥或氣喘藥物云云，惟查其尿液經送請私立中山醫學院附
    設孫中山先生紀念醫院藥物濫用檢測中心檢測，有呈嗎啡陽性反應，有前開檢測
    中心出具之檢驗報告一紙在卷可憑，且被告於本院第一次訊問時辯稱有吃安眠藥
    ，嗣於本院第二次訊問時稱有施用感冒藥及氣喘藥物，惟未提供任何醫師處方以
    明其實，且對於服藥之時間亦不能確定，所辯顯係卸責之詞，不足採信。查人體
    吸食海洛因，經尿液排出之時間，依吸食量之多寡、人體代謝功能、吸食者之年
    齡及性別不同而有所差異；一般而言，吸食者在四十八小時內所排泄之尿液，均
    有可能被檢出，若經常大量服用，則經尿液排出之時間約可延長至四天，法務部
    調查局第六處（八十）發技一字第一一０號函示甚明，又被告前於八十八年、八
    十九年間因施用毒品案件，經本院先後二次裁定送勒戒處所觀察、勒戒後，認無
    繼續施用毒品之傾向，由臺灣臺中地方法院檢察署檢察官以八十八年度毒偵字第
    二三一二號、八十九年度毒偵字第五五三七號為不起訴處分確定，有該署刑案資
    料查註紀錄表在卷足憑，其又於八十九年十二月二十五日回溯前四日內某時，在
    不詳地點，施用第一級毒品海洛因，足認被告甲○○係三犯施用第一級毒品海洛
    因之罪。本件事證已臻明確，被告犯行洵堪認定。
二、核被告所為，係犯毒品危害防制條例第十條第一項之罪。被告為施用而持有毒品
    ，其持有之低度行為，已為施用之高度行為所吸收，應不另論罪。次查被告甲○
    ○於八十九年四月二十九日曾因竊盜罪，經本院判處有期徒刑四月確定，甫於八
    十九年九月二十四日執行完畢，有台灣台中地方法院檢察署刑案資料查註紀錄表
    一紙及台灣高等法院被告全國前案紀錄表一紙附卷可憑，五年內再犯本件有期徒
    刑以上之罪，為累犯，依法加重其本刑。爰審酌被告甲○○前有竊盜前科，已執
    行完畢、年紀尚輕即有施用毒品之犯行，惟施用毒品僅對自己造成危害，並未傷
    及他人，被告施用毒品之次數及時間等一切情狀量處如主文所示之刑。
據上論斷，應依刑事訴訟法第二百九十九條第一項前段，毒品危害防制條例第十條第
一項、第二十條第三項、刑法第十一條前段、第四十七條，判決如主文。
中      華      民      國      九十      年    十二    月    十三      日
                                臺灣臺中地方法院刑事第二庭
                                          法  官  陳 如 玲
右正本證明與原本無異。
如不服本判決，應於送達後十日內向本院提出上訴狀（須附繕本），上訴於台灣高等
法院台中分院。
                                          書記官
中      華      民      國      九十      年    十二    月    十七      日
附錄本案論罪科刑法條全文
毒品危害防制條例第十條第一項：施用第一級毒品，處六月以上五年以下有期徒刑。


司法院資訊處製作；財團法人民間司法改革基金會備份。
